【裁判字號】    98,訴,1154
【裁判日期】    980427
【裁判案由】    毒品危害防制條例
【裁判全文】
臺灣臺中地方法院刑事判決              98年度訴字第1154號
公  訴  人  臺灣臺中地方法院檢察署檢察官
被      告  甲○○
上列被告因違反毒品危害防制條例案件，經檢察官提起公訴（九
十八年度毒偵字第六九六號、第七八二號），本院合議庭裁定改
以簡式審判程序審理後，判決如下：
    主    文
甲○○施用第一級毒品，累犯，處有期徒刑玖月。又施用第二級
毒品，累犯，處有期徒刑陸月，扣案含有第二級毒品MDMA、MDA
及甲基安非他命成分之桃紅色錠劑壹顆（原有壹點伍顆、淨重零
點肆捌肆柒公克，經驗餘淨重零點貳玖捌貳公克，），沒收銷燬
之。應執行有期徒刑壹年，扣案含有第二級毒品MDMA、MDA及甲
基安非他命成分之桃紅色錠劑壹顆（原有壹點伍顆、淨重零點肆
捌肆柒公克，經驗餘淨重零點貳玖捌貳公克，），沒收銷燬之。
    犯罪事實及理由
一、甲○○前曾於民國九十二年間因施用毒品案件，經裁定送觀
    察、勒戒後，認無繼續施用毒品之傾向，於九十二年六月十
    八日執行完畢而釋放，另於九十六年間，因施用第一級毒品
    案件，經本院以九十六年度訴字第九六號判決，判處有期徒
    刑九月確定，嗣經減刑為四月又十五日，於九十六年七月十
    八日因易科罰金而執行完畢。詎仍不知悔改，明知海洛因及
    甲基安非他命、MDMA各列為毒品危害防制條例第二條第二項
    第一款及第二款所管制之第一級及第二級毒品，竟於觀察、
    勒戒執行完畢釋放後之五年內，先基於施用第一級毒品海洛
    因之犯意，於九十七年五月間某日，在臺中縣霧峰鄉○○路
    二三六巷十六號居處，以將海洛因摻入香菸，再點燃香菸吸
    食之之方式，施用第一級毒品海洛因一次。另基於施用第二
    級毒品之犯意，於九十七年五月間某日，在上揭居處，同時
    施用含有第二級毒品甲基安非他命、MDA及MDMA成分之錠劑
    一次。嗣於九十七年七月三十一日下午十一時許，為警在臺
    中市○○路○段五六六之十三號五樓之一前查獲，並扣得含
    有第二級毒品MDMA、MDA及甲基安非他命成分之桃紅色錠劑
    一顆（驗餘淨重零點二九八二公克，原有一點五顆、淨重零
    點四八四七公克）。
二、證據名稱：
（一）被告於本院準備程序及審理時之自白。
（二）有中山醫學大學附設醫院檢驗科藥物檢測中心毛髮檢驗結
      果報告一紙。
（三）行政院衛生署草屯療養院鑑定書一份。
（四）扣案含有MDMA、MDA及甲基安非他命成分之第二級毒品一
      顆（驗餘淨重零點二九八二公克，原有一點五顆、淨重零
      點四八四七公克）。
三、是核被告所為，係犯毒品危害防制條例第十條第一項之施用
    第一級毒品罪及同條例第十條第二項之施用第二級毒品罪。
    又被告持有第一、二級毒品之低度行為應為施用第一、二級
    毒品之高度行為所吸收，不另論罪。被告所犯同時施用含有
    第二級毒品MDMA、MDA及甲基安非他命成分之錠劑，應屬單
    純一罪，雖檢察官起訴書雖認被告此部分係基於各別之犯意
    ，各為施用第二級毒品MDMA及甲基安非他命之犯行，然依卷
    內證據，並無法證明被告係分別施用上揭MDMA、MDA及甲基
    安非他命，基於罪疑唯有利於被告之原則，本件應認定被告
    係同時施用含有第二級毒品MDMA、MDA及甲基安非他命成分
    之錠劑一次，檢察官此部分之認定尚有未洽。又被告上揭施
    用第二級毒品MDA之犯行雖未據起訴，然因被告此部分犯行
    與前揭經起訴施用第二級毒品MDMA及甲基安非他命經判處有
    罪之犯行間，屬單純一罪之關係，基於審判不可分之原則，
    本院自得併予審理。被告先後施用第一級、第二級毒品罪之
    犯行，犯意各別，行為互殊，應予分論併罰。被告前受如上
    揭所示之徒刑之執行完畢，五年以內故意再犯本件有期徒刑
    以上之罪，為累犯，應依法各加重其刑。爰審酌被告前已有
    多次施用毒品紀錄，有臺灣高等法院被告前案紀錄表在卷足
    參，無視於毒品對於自身健康之戕害及國家對於杜絕毒品犯
    罪之禁令，惡性非輕，並考量本件被告施用毒品之動機、目
    的、手段及犯後坦承犯行，尚知悔悟，態度良好等一切情狀
    ，各量處如主文所示之刑，並定其應執行之刑。扣案桃紅色
    錠劑一顆（驗餘淨重零點二九八二公克，原有一點五顆、淨
    重零點四八四七公克），因含有MDMA、MDA及甲基安非他命
    成分，係屬第二級毒品，應依毒品危害防制條例第十八條第
    一項前段之規定，併予宣告沒收銷燬之。
四、依刑事訴訟法第二百七十三條之一第一項、第二百九十九條
    第一項前段、第三百十條之二、第四百五十四條第一項，毒
    品危害防制條例第十條第一項、第二項、第二十三條第二項
    、第十八條第一項前段，刑法第十一條、第四十七條第一項
    、第五十一條第五款，判決如主文。
中    華    民    國    98    年    4     月    27    日
                    刑事第十庭    法  官  王世華
如不服本判決，應於收受送達後10日內向本院提出上訴書狀 (應
敘述具體理由並按他造當事人之人數附繕本)。
上訴書狀如未敘述理由，應於上訴期間屆滿後20日內補提理由書
於本院。「切勿逕送上級法院」
                                  書記官  蕭訓慧
中    華    民    國    98    年    4     月    27    日
附錄論罪科刑法條
毒品危害防制條例第十條
施用第一級毒品者，處六月以上五年以下有期徒刑。
施用第二級毒品者，處三年以下有期徒刑。


司法院資訊處製作；財團法人民間司法改革基金會備份。
